臺灣高等法院高雄分院刑事判決　　　　　　　　　九十二年度上易字第一六三號
　　上訴人
　　即被告　丙○○
　　上訴人
　　即被告　丁○○
右上訴人等因毀棄損壞案件，不服臺灣高雄地方法院九十二年度易字第二一三號中華
民國九十二年十月三十日第一審判決（起訴案號：臺灣高雄地方法院檢察署九十一年
度偵字第一四二八二號），提起上訴，本院判決如左：
      主  文
上訴駁回。
      事  實
一、丙○○為丁○○之胞弟，丙○○於民國九十一年五月三日上午九時許，在高雄市
    楠梓區○○路一五一巷口，遭三名不詳姓名之成年男子圍毆，因懷疑係李甲典、
    戊○○等人所為（李甲典、戊○○涉嫌傷害部分，業經台灣高雄地方法院檢察署
    檢察官為不起訴處分確定），竟心生不滿，夥同其胞兄丁○○共同基於毀損之概
    括犯意聯絡，於同日十二時三十分許，駕駛丁○○所有之車牌號碼Ｅ三─三０八
    六號藍色自用小貨車，至高雄市○○區○○路一五五號前，分持類似鐵管之物，
    先後砸毀李甲典所承租使用之車牌號碼ＺＧ─０六九號營業小客車（登記名義人
    為海灣交通企業有限甲司，起訴書誤載為李甲典所有）前後車窗玻璃各一片、戊○○所有之車牌號碼三六三—ＬＳ號營業小客車（靠行於登記名義人興旺汽車行
    ，起訴書誤載為興旺汽車行所有）前後車窗玻璃各一片、及乙○○所有之車牌號
    碼ＹＡ—三三九號營業小客車（靠行於登記名義人大大交通有限甲司）前後及左
    側車窗玻璃共三片，足以生損害於李甲典、戊○○、乙○○，得逞後，駕駛前開
    自用小貨車離去。嗣因李甲典、戊○○、乙○○目睹毀損經過，記下車號報警循
    線查獲，始知悉上情。
二、案經李甲典、戊○○、乙○○訴由高雄市政府警察局楠梓分局移送台灣高雄地方
    法院檢察署檢察官偵查起訴。
    理  由
一、訊據上訴人即被告丙○○、丁○○（下稱被告）於原審審理時均矢口否認右揭犯
    行。被告丙○○辯稱：伊於案發當日遭毆打後，找十幾個朋友至告訴人李甲典等
    人之車行理論，但車行之人說打伊之人已經離開，友人即將伊送往健仁醫院治療
    ，伊並未砸毀告訴人等之車輛云云；被告丁○○辯稱：當日伊送被告丙○○至醫
    院就診，案發當時，伊並不在現場云云。經查：
（一）被告二人分持類似鐵管之物，砸毀告訴人李甲典所使用之車牌號碼ＺＧ─０六
      九號營業小客車前後車窗玻璃、告訴人戊○○所有之車牌號碼三六三—ＬＳ號
      營業小客車前後車窗玻璃，及告訴人乙○○所有之車牌號碼ＹＡ—三三九號營
      業小客車前後及左側左車窗玻璃之事實。業據告訴人李甲典於警詢、偵查中及
      原審審理時陳稱：案發當天伊與乙○○、戊○○在車行看電視聊天，伊親眼目
      睹被告二人，總共砸毀三部車，砸毀伊所使用車輛之前後車窗玻璃，伊認得被
      告二人等語（警卷第三頁至第四頁、偵查卷第十一頁至第十二頁、第四九頁、
      原審卷第四五頁）；告訴人戊○○於警詢及偵查中陳稱：車輛被砸時，伊聽到
      聲音，乃從車行出來查看，看到二個人從車旁正要離開現場，伊於派出所指認
      被告丙○○係砸車中之一人等語（警卷第五頁至第六頁、偵查卷第十七頁至第
      十九頁）；告訴人乙○○於警詢、偵查中及原審審理時陳稱：伊於案發當時與
      告訴人李甲典、戊○○在車行看電視，有一男子，事後伊才知道叫丙○○，站
      在門口，在問打他的人找到沒，說不然要砸車，被告手裡拿著一捲報紙，裡面
      不知道包什麼，就開始砸車，砸了三部，其中伊所有之ＹＡ─三三九號前後擋
      風玻璃都被打破，伊有親眼看被告丙○○與另一男子一起砸車等語甚詳（警卷
      第七頁至第八頁、偵查卷第十八頁至第十九頁、原審卷第四五頁）。查告訴人
      等三人與被告等二人並無宿怨，衡情應無誣指被告等二人前揭毀損犯行之可能
      及必要，所述應堪信為真實。
（二）被告丙○○於偵查中及原審審理時雖辯稱：伊向楠梓派出報案後，即由友人陪
      同至健仁醫院打點滴，於當天下午一時三十時分許才離開醫院回家休息，當日
      曾至健仁醫院就診二次，伊於案發當時在醫院就診，確未至車行砸毀告訴人等
      之車輛云云。惟查：被告丙○○於九十一年五月三日上午十時三十五分至健仁
      醫院掛號，於當日上午十一時十五分離院；且被告丙○○當日僅至健仁醫院就
      診一次，依其當日受傷情形，應該不影響其日常生活之行動能力等情，有健仁
      醫院九十二年三月二十日（九二）健仁字第九二０八七號函、九十二年九月二
      日（九二）健仁字第九二二六四號函及病歷影本附卷可稽（原審卷第三七頁、
      第三八頁、第六四頁），是被告丙○○前揭辯解，顯與事實不符，應無足採。
（三）又被告丙○○於案發前之當日上午九時許，即曾因開車之爭議，而遭不明人士
      毆打，因懷疑係告訴人所屬車行之人所為，乃於遭毆打後約三十分鐘，鳩集十
      餘位友人至該車行理論，因車行之人告以毆打之人未在該處，業據丙○○於警
      詢中陳述明確，核與被告丁○○於本院準備程序時所述相符，並有診斷證明書
      一份在卷可考。則被告丙○○因懷疑遭車行之人毆打，與車行間已有嫌隙，而
      邀集友人至該車行理論未果，嗣後乃夥同其胞兄即被告丁○○砸毀在該車行之
      告訴人等之車輛，具有合理之關聯性，而合於常情。再被告丙○○於案發當日
      十一時十五分離開設於高雄市楠梓區之健仁醫院，業如前述，而本件案發於同
      日十二時三十分許，案發地點同屬楠梓區，於時間上亦相契合。參諸被告二人
      如係確遭他人誣陷，理應於提起上訴後，到庭或具狀提出有利於己之證據為自
      己辯護。惟被告丙○○於上訴後，於本院準備程序中及審理時，經合法傳喚，
      均未到庭；被告丁○○上訴後，雖於本院準備程序中到庭陳稱：伊未砸車，但
      丙○○有無砸，伊不知道等語，惟於審理時，經合法傳喚亦未到庭，顯見被告
      二人上開辯解，應係事後卸責之詞，尚難採信。
（四）此外，復有遭毀損後之車輛照片十張（警卷第十六頁至第二０頁）、計程車租
      約書、計程車業契約書、駕駛人自備車輛參與經營契約書、行車執照、車籍作
      業系統查詢認可資料（警卷第二一頁至第三０頁、偵查卷第二三頁）等附卷可
      稽。被告二人共同毀損告訴人等車窗玻璃之犯行，洵堪認定。
二、核被告二人所為，均係犯刑法第三百五十四條之毀損罪。被告二人就前開犯行有
    犯意聯絡及行為分擔，為共同正犯。被告二人先後砸毀李甲典所承租使用之營業
    小客車前後車窗玻璃、戊○○所有之營業小客車前後車窗玻璃，及乙○○所有之
    營業小客車前後及左側車窗玻璃之犯行，雖其數個行為在時間、場所上極為密切
    接近，惟侵害不同被害人之財產法益，尚與接續犯之要件不符（最高法院九十年
    度台上字第九０一號判決意旨參照）。所為毀損告訴人等三人車窗玻璃之多次犯
    行，時間緊接，觸犯構成要件相同之罪，顯係基於概括犯意為之，為連續犯，應
    依刑法第五十六條之規定，論以一罪，並加重其刑，甲訴人未敘及前揭犯行構成
    連續犯之關係，稍有未洽。
三、原審因而適用刑法第二十八條、第五十六條、第三百五十四條、第四十一條第一
    項前段、罰金罰鍰提高標準條例第一條前段、第二條之規定，併審酌被告丙○○
    僅因細故，竟不思循合法方式解決，竟夥同被告丁○○毀損告訴人等三人之車窗
    玻璃，迄未與告訴人等和解，賠償其等損害，犯後均猶飾詞卸責，態度非佳，惟
    念及被告丙○○係因遭他人毆打，心有未甘，而被告丁○○身為兄長立場，思慮
    未週而犯本件犯行等一切情狀，分別量處被告二人有期徒刑三月，並均諭知其易
    科罰金之折算標準，認事用法均無違誤，量刑亦屬妥適。被告二人仍執前詞否認
    犯罪，指摘原判決不當，提起上訴，為無理由，應予駁回。至供本件犯罪所用之
    類似鐵管之物因未扣案，亦無證據證明係被告所有，又非違禁物，為避免日後執
    行之困難，爰不另宣告沒收，併此敘明。
四、被告丙○○於原審審理時聲請傳訊證人林偉庭，以證明其前開辯解，惟健仁醫院
    前揭函示及所附病歷資料，已清楚敘明被告當日就診之掛號時間、離院時間，及
    就診之次數，核無再傳訊林偉庭之必要，附此敘明。
五、被告二人均經合法傳喚，有送達證書二份在卷可考，無正當理由不到庭，爰不待
    其等陳述，逕行判決。
六、據上論結，應依刑事訴訟法第三百七十一條、三百六十八條，判決如主文。
本案經檢察官彭南雄到庭執行職務。
中    華    民    國      九十三      年      二      月     二十四     日
                              臺灣高等法院高雄分院刑事第五庭
                                  審判長法官  曾永宗
                                        法官  邱永貴
                                        法官  陳明富
右正本證明與原本無異。
不得上訴。
                                  法院書記官  張宗芳
中    華    民    國      九十三      年      二      月    二十五      日
附錄：本判決論罪科刑法條：
刑法第三百五十四條
毀棄、損壞前二條以外之他人之物或致令不堪用，足以生損害於甲眾或他人者，處二
年以下有期徒刑、拘役或五百元以下罰金。
